臺灣屏東地方法院刑事判決　　　　　　　100年度訴字第196號
公　訴　人　臺灣屏東地方法院檢察署檢察官
被　　　告　王俊權
上列被告因違反毒品危害防制條例案件，經檢察官提起公訴（99
年度毒偵字第2822號），嗣因被告就被訴事實為有罪之陳述，經
合議庭裁定由受命法官獨任適用簡式審判程序審理，本院判決如
下：
    主  文
王俊權施用第一級毒品，處有期徒刑陸月，如易科罰金，以新臺
幣壹仟元折算壹日，扣案海洛因貳包（毒品驗後淨重分別為零點
零伍公克、零點貳伍壹公克，另含殘留海洛因粉末難以完全析
離之包裝袋貳個）、滲有海洛因之香煙壹支，均沒收銷燬之；又
施用第二級毒品，處有期徒刑貳月，如易科罰金，以新臺幣壹仟
元折算壹日。應執行有期徒刑柒月，如易科罰金，以新臺幣壹仟
元折算壹日，扣案海洛因貳包（毒品驗後淨重分別為零點零伍
公克、零點貳伍壹公克，另含殘留海洛因粉末難以完全析離之包
裝袋貳個）、滲有海洛因之香煙壹支，均沒收銷燬之。
    事  實
一、王俊權曾於民國98年間，因施用毒品案件，經國防部南部地
    方軍事法院裁定送觀察勒戒後，因認無繼續施用傾向，於98
    年11月3 日釋放，詎仍不知悔改，於前次觀察、勒戒執行完
    畢釋放後5 年內，明知海洛因、甲基安非他命分屬第一、二
    級毒品，不得持有及施用，仍分別基於施用第一、二級毒品
    之犯意，先於99年11月16、17日某時許，在屏東縣東港鎮○
    ○路25之286 號2 樓住處內，以將甲基安非他命置於玻璃球
    內以火燒烤後，吸食所產生煙霧之方式，施用第二級毒品甲
    基安非他命1 次，另於99年11月19日21時許，在屏東縣東港
    鎮○○路71之2 號巨蛋網咖廁所內，以將海洛因置入香菸內
    吸食之方式，施用第一級毒品海洛因1 次。嗣於99年11月19
    日21時20分許，在上址巨蛋網咖內，因行跡可疑，為警盤查
    而查獲，扣得海洛因2 包（驗前淨重分別為0.045 、0.261
    公克，驗後淨重分別為0.035 、0.251 公克，另含殘留海洛
    因粉末難以完全析離之包裝袋2 個）、滲有海洛因之香菸1
    支，並經警採尿送驗，結果呈海洛因代謝後之嗎啡陽性及甲
    基安非他命陽性反應，始查悉上情。
二、案經屏東縣政府警察局東港分局報告臺灣屏東地方法院檢察
    署檢察官偵查起訴。
    理  由
一、按本件被告所犯係死刑、無期徒刑、最輕本刑為3 年以上有
    期徒刑以外之罪，其於準備程序就被訴事實為有罪之陳述，
    經受命法官告知簡式審判程序之旨，並聽取其與公訴人之意
    見後，合議庭認無不得或不宜改依簡式審判程序進行之情事
    ，依刑事訴訟法第273 條之1 第1 項、第284 條之1 規定，
    裁定本件由受命法官獨任進行簡式審判程序，合先敘明。
二、上揭犯罪事實，業據被告於本院審理中坦承不諱，此外並有
    屏東縣政府警察局東港分局偵辦毒品條例案尿液受檢人真實
    姓名對照表、台灣檢驗科技股份有限公司濫用藥物尿液檢驗
    報告各1 紙、扣押筆錄、扣押物品目錄表等，足認被告前揭
    自白與事實相符，本案事證明確，被告犯行堪以認定。
三、查海洛因、甲基安非他命分屬毒品危害防制條例第2 條第2
    項第1 、2 款所規定之第一、二級毒品，不得持有及施用，
    而被告前於98年間，因施用毒品案件，經國防部南部地方軍
    事法院裁定送觀察勒戒後，因認無繼續施用傾向，於98年11
    月3 日釋放，有臺灣高等法院被告前案紀錄表在卷可稽，被
    告於上開觀察勒戒執行完畢後，5 年內再為本件施用第一、
    二級毒品犯行，自均應依法論罪科刑。核被告所為，係犯毒
    品危害防制條例第10條第1 項之施用第一級毒品罪、同條第
    2 項之施用第二級毒品罪。被告前開所犯施用第一級、第二
    級毒品犯行，犯意各別，行為不同，應予以分論併罰。被告
    持有毒品，復進而施用，其持有毒品之低度行為，為施用毒
    品之高度行為所吸收，均不另論罪。爰審酌被告施用毒品行
    為於本質上係屬自我戕害行為，反社會性之程度應屬較低；
    惟施用毒品，不僅足以戕害其個人身心，且極易滋生其他犯
    罪，惡化治安甚重，嚴重損及公益，且被告前經觀察勒戒之
    執行助其戒除毒品，仍再為本案施用第一、二級毒品犯行，
    顯見其不思悔改，自制力亦顯不佳，惟念其犯後已坦承犯行
    ，兼衡其素行、教育程度、經濟狀況、智識程度等一切情狀
    ，分別量處如主文所示之刑，並諭知易科罰金之折算標準後
    ，再依法定其應執行之刑，及諭知同一易科罰金之折算標準
    ，均如主文所示，以資懲儆。
四、另按查獲之第一、二級毒品及專供製造或施用第一、二級毒
    品之器具，不問屬於犯人與否，均沒收銷燬之，毒品危害防
    制條例第18條第1 項前段定有明文。本案於查獲被告時扣案
    之毒品海洛因2 包，經送高雄市立凱旋醫院鑑定後確均呈海
    洛因陽性反應，毒品驗後淨重分別為0.035 公克、0.251 公
    克，有扣押筆錄、扣押物品目錄表、高雄市立凱旋醫院高市
    凱醫驗字第14954 號濫用藥物成品檢驗鑑定書可稽，及查獲
    被告時扣案之滲有海洛因之香煙1 支，經警初步檢驗後確曾
    嗎啡、海洛因陽性反應，有扣押筆錄、扣押物品目錄表、屏
    東縣政府警察局東港分局查獲涉嫌毒品條例案毒品初步檢驗
    報告單（警卷第21頁）等可稽，自均應依毒品危害防制條例
    第18條第1 項前段規定，沒收銷燬之。另承裝上開海洛因之
    包裝袋2 個，雖未同時檢驗是否含有毒品海洛因成分，惟「
    一般鑑定裝袋內毒品之程式，均係以傾倒方式，將包裝袋內
    之毒品倒出、稱重、以儀器檢驗部分等，倒出時若認必要，
    則輔以刮杓刮取袋內粉末，然無論依何種方式分離，包裝袋
    內均有極微量之第一級毒品海洛因殘留」，業經法務部調查
    局93年3 月19日調科壹字第09300113060 號函釋在案，此為
    本院職務上已知之事實，足認前開海洛因包裝袋2 個，無論
    依何種方式分離，仍有極微量之第一級毒品海洛因殘留而無
    法析離，自應整體視為查獲之第一級毒品海洛因，依法均應
    宣告沒收銷燬。
據上論斷，應依刑事訴訟法第273 條之1 第1 項、第284 條之1
、第299 條第1 項前段，毒品危害防制條例第10條第1 項、第2
項、第18條第1 項前段，刑法第11條、第41條第1 項前段、第8
項、第51條第5 款，判決如主文。
本案經檢察官劉昀到庭執行職務。
中    華    民    國   100    年    5     月    16    日
                  刑事第二庭    法  官  黃紀錄
以上正本證明與原本無異。
如不服本判決應於收受判決後10日內向本院提出上訴書狀，並應
敘述具體理由；其未敘述上訴理由者，應於上訴期間屆滿後20日
內向本院補提理由書（均須按他造當事人之人數附繕本）「切勿
逕送上級法院」。
中    華    民    國   100    年    5     月    16    日
                                書記官  戴仲敏